臺灣高雄地方法院刑事判決　　　　　　　95年度易字第2573號
公　訴　人　臺灣高雄地方法院檢察署檢察官
被　　　告　丙○○
上列被告因竊盜案件，經檢察官提起公訴（95年度偵字第 19606
號），被告於本院準備程序進行中，就被訴犯罪事實為有罪之陳
述，經本院告知簡式審判程序意旨，並聽取公訴人及被告之意見
後，本院合議庭裁定由受命法官獨任依簡式審判程序審理，判決
如下：
    主  文
丙○○攜帶兇器、毀越安全設備竊盜，累犯，處有期徒刑柒月。
扣案之螺絲起子肆支、鉗子壹支、拔釘器扳手壹支、白色手套壹
雙，均沒收。
    事  實
一、丙○○曾因肅清煙毒條例案件，經臺灣高雄地方法院以81年
    度訴字第2168號判決判處有期徒刑3 年7 月確定，又因肅清
    煙毒條例案件及槍砲彈藥刀械管制條例案件，經臺灣高雄地
    方法院以82年度訴緝字第191 號判決分別判處有期徒刑3 年
    4 月及8 月，定應執行有期徒刑4 年確定，復因違反藥事法
    案件，經臺灣高雄地方法院以82年度訴字第2830號判決判處
    有期徒刑6 月確定，再因偽造文書案件，經臺灣雲林地方法
    院以88年度訴字第95號判決判處有期徒刑6 月確定，上開5
    罪接續執行，而於民國93年11月23日縮刑期滿執行完畢。詎
    其不知悔改，竟意圖為自己不法之所有，於95年7 月21日上
    午11時30分許，手戴白色手套並攜帶其所有客觀上足以危害
    人身安全之螺絲起子4 支、鉗子及拔釘器扳手各1 支，在甲
    ○○位於高雄市○○區○○路115 巷31弄2 號2 樓之住處前
    ，以螺絲起子損壞甲○○住處門鎖後，侵入該屋內竊取甲○
    ○所有之現金新台幣（下同）145 元（銅板），得手後，於
    現場逗留之際，遭適時返家之甲○○發覺並制伏，後報警而
    當場查獲，並扣得螺絲起子4 支、鉗子、拔釘器扳手各1 支
    及白色手套1 雙，始悉上情。
二、案經甲○○訴由高雄市政府警察局苓雅分局報請臺灣高雄地
    方法院檢察署檢察官偵查起訴。
    理  由
壹、程序方面：
一、本件被告丙○○所犯為死刑、無期徒刑、最輕本刑為3 年以
    上有期徒刑以外之罪，且非高等法院管轄第一審之案件，其
    於本院審理中就前揭被訴事實為有罪之陳述，經審判長告知
    簡式審判程序之旨，並聽取公訴人及被告之意見後，本院認
    無不得或不宜改依簡式審判程序進行之處，爰依前揭規定，
    經本院合議庭裁定進行簡式審判程序，核先敘明。
貳、實體方面：
一、訊據被告對於上開犯罪事實坦承不諱，核與證人甲○○於偵
    訊中具結證述情節相符，復有贓物認領保管單、扣押物品目
    錄表、照片在卷可稽，並有螺絲起子4 支、鉗子、拔釘器扳
    手各1 支及白色手套1 雙扣案可資佐證。被告自白與事實相
    符，應堪採信。是本件事證明確，被告犯行，應論罪科刑。
二、按門鎖為安全設備之一種，最高法院32年度上字第589 號判
    例可資參照。刑法第32 1條第1 項第2 款所謂「毀」係指毀
    損，稱「越」則指踰越或超越，祇要踰越或超越安全設備之
    行為使該安全設備喪失防閑作用，即該當於前揭規定之要件
    。次按刑法第321 條第1 項第3 款之攜帶兇器竊盜罪，係以
    行為人攜帶兇器竊盜為其加重條件，此所謂兇器，其種類並
    無限制，凡客觀上足對人之生命、身體、安全構成威脅，具
    有危險性之兇器均屬之，且祇須行竊時攜帶此種具有危險性
    之兇器為已足，並不以攜帶之初有行兇之意圖為必要。螺絲
    起子為足以殺傷人生命、身體之器械，顯為具有危險性之兇
    器，亦有最高法院79年台上字第5253號判例意旨可參。查本
    件被告於本院審理時自承以一字型螺絲起子破壞甲○○住處
    之門鎖，而該螺絲起子係屬質地堅硬之物，在客觀上足以對
    人之生命、身體、安全構成威脅，為具有危險性之兇器，告
    訴人之住處門鎖自屬安全設備。是核被告所為，係犯刑法第
    321 條第1 項第2 款、第3 款之毀越安全設備、攜帶兇器加
    重竊盜罪。至按毀越門扇而入室行竊，其越入行為即屬侵入
    住宅，已結合於所犯加重竊盜之罪質中，無更行構成侵入住
    宅罪之理，最高法院27年上字第1887號判例意旨可資參照。
    本件被告以毀壞門扇之方式進入被害人住處竊盜，其毀壞門
    鎖、侵入住宅之行為均已結合於所犯刑法第321 條第1 項第
    2 款毀壞門扇竊盜之罪質中，不另論毀損及無故侵入住宅罪
    ，附此敘明。又被告有如上述之犯罪前科，此有臺灣高雄地
    方法院檢察署刑案資料查註紀錄表及臺灣高等法院被告前案
    紀錄表各1 份在卷足憑，其於有期徒刑執行完畢後5 年以內
    因故意再犯本件有期徒刑以上之罪，為累犯，應依刑法第47
    條第1 項規定，加重其刑。爰審酌被告正值壯年，貪慾圖利
    ，不思以合法正當途徑賺取所得，竟以侵入他人住宅竊盜，
    並以攜帶兇器之手段為之，誠屬不該，理應從重量刑，然本
    院參酌被告犯後坦承全部犯行，態度尚佳，對被害人所生財
    產損害尚非鉅等一切情狀，論處如主文所示之刑。
三、至扣案之螺絲起子4 支、鉗子、拔釘器扳手各1 支及白色手
    套1 雙，係被告所有，業據其供明在卷，且係供犯罪所用之
    物，爰依刑法第38條第1 項第2 款規定，均宣告沒收之。
據上論斷，應依刑事訴訟法第273 條之1 、第299 條第1 項前段
，刑法第321 條第1 項第2 款、第3 款、第47條第1 項、第38條
第1 項第2 款，判決如主文。
本案經檢察官乙○○到庭執行職務。
中　　華　　民　　國　　96　　年　　2 　　月　　7 　　日
                  刑事第十一庭  法　官  吳金芳
以上正本證明與原本無異。
如不服本判決，應於收受送達後10日內向，本院提出上訴狀。
中　　華　　民　　國　　96　　年　　2 　　月　　8 　　日
                                書記官  劉音利
附錄法條：
刑法第321 條（加重竊盜罪）
犯竊盜罪而有下列情形之一者，處6 月以上、5 年以下有期徒刑
：
一、於夜間侵入住宅或有人居住之建築物、船艦或隱匿其內而犯
    之者。
二、毀越門扇、牆垣或其他安全設備而犯之者。
三、攜帶兇器而犯之者。
四、結夥三人以上而犯之者。
五、乘火災、水災或其他災害之際而犯之者。
六、在車站或埠頭而犯之者。
前項之未遂犯罰之。
